最　高　行　政　法　院　裁　定
　　　　　　　　　　　　　　　94年度裁字第00005號
抗　告　人　甲○○
上列抗告人因與相對人交通部間有關交通事務事件，對於中華民
國92年10月14日臺北高等行政法院92年度再字第32號裁定提起抗
告，本院裁定如下︰
　　主  文
抗告駁回。
抗告訴訟費用由抗告人負擔。
　　理  由
一、按送達不能依前2 條規定為之者，得將文書寄存於送達地之
    自治或警察機關，並作送達通知書二份，一份黏貼於應受送
    達人住居所、事務所或營業所門首，一份交由鄰居轉交或置
    於應受送達人之信箱或其他適當之處所，以為送達。行政訴
    訟法第73條第1 項定有明文。依該規定為合法送達後，係以
    寄存送達之日為收受送達文書之日。
二、本件駁回再審聲請之裁定所為之送達，係以寄存送達方式為
    之。依據送達證書所載，該裁定係於92年9 月22日寄存於台
    北縣三重警察分局慈福派出所（下稱慈福派出所），並作送
    達通知書二份，一份黏貼於應受送達人住居所、事務所或營
    業所門首，一份交由鄰居轉交或置於應受送達人之信箱或其
    他適當之處所，以為送達。有卷附送達證書可稽。揆諸首引
    法律規定及說明，抗告人收受該裁定之時間為92年9 月22日
    ，故原裁定以抗告人提起抗告之期間，應自92年9 月23日起
    算，扣除在途期間2日，至92年10月4日（星期六）本已屆滿
    ，惟該日及次日（星期日）為休息日，應以次星期一為期間
    末日，是本件應至92年10月6 日屆滿，茲抗告人遲至92年10
    月13日始提抗告，亦有加蓋於訴狀收文戳記所載日期為憑。
    從而，抗告人提起抗告顯已逾越上開法定不變期間，難認合
    法等由，據以駁回抗告人之抗告，經核於法並無不合。
三、本件抗告意旨略謂：其並未發現門首或信箱有送達通知書，
    嗣向法院書記官查詢始知有該裁定之送達，抗告人輾轉始於
    92年10月8 日自三重郵局領取該文書，受寄存機關即派出所
    並未依法保存送達文書3 個月，故本件送達不合法，為此求
    為廢棄原裁定云云。
四、本院按：送達是否符合前引行政訴訟法第73條第1 項規定之
    要件，應以送達回證之記載為據。經查本件文書係於92年 9
    月22日寄存於慈福派出所，並作送達通知書二份，一份黏貼
    於應受送達人住居所、事務所或營業所門首，一份交由鄰居
    轉交或置於應受送達人之信箱或其他適當之處所，以為送達
    。有卷附送達證書可稽。已詳如前述，抗告意旨謂其未發現
    有送達通知書，顯與送達證書之記載不符，自無可信。抗告
    人於92年10月8 日自三重郵局領取該文書，縱屬非虛，惟查
    本件送達人已依法作成送達通知書黏貼於門首，並將該通知
    書置於抗告人信箱，信箱內之信件，尚不致因鄰人營建工程
    之進行或大門窄小而受影響，足認抗告人有收受該通知，其
    竟遲誤至92年10月8 日始受領，係可歸責於己之事由而遲誤
    ，自難影響法定不變期間之進行。次查寄存機關依法應保存
    送達文書3 個月之規定，僅係訓示之規定，故縱有違反，亦
    難認本件送達為不合法。經核原裁定並無不合，其抗告難認
    有理由，應予駁回。
五、依行政訴訟法第104條、民事訴訟法第95條、第78 條，裁定
    如主文。
中    華    民    國    94    年    1     月    6     日
                  第一庭審判長法  官　黃　綠　星
                              法  官  陳  秀  美
                              法  官　蔡　進　田
                              法  官　黃　璽　君
                              法  官　廖　宏　明
以  上  正  本  證  明  與  原  本  無  異
中    華    民    國    94    年    1    月    7      日
　　　　　　　　　　　　　　　書記官　彭秀玲
